臺灣宜蘭地方法院民事裁定　　　　　　 100年度家抗字第16號
抗　告　人　林碧芬
相　對　人　宜蘭縣羅東鎮農會
法定代理人　張倉田
遺產管理人　黃豪志律師
上列當事人間因聲請選任被繼承人游文龍之遺產管理人事件，抗
告人對於本院民國100年9月2日100年度司財管字第14號裁定提起
抗告，本院裁定如下：
    主  文
原裁定廢棄。
指定黃豪志律師為被繼承人游文龍（男，民國五十七年五月八日
生，身分證統一編號：Ｚ000000000號，民國一百年一
月二日死亡，生前籍設宜蘭縣羅東鎮○○街三八五巷一四九弄六
八號）之遺產管理人。
准對被繼承人游文龍之繼承人為承認繼承之公示催告。
被繼承人游文龍之大陸地區以外繼承人，應自前項公示催告最後
登載新聞紙之日起，壹年內承認繼承，上述期限屆滿，無繼承人
承認繼承時，被繼承人游文龍之遺產，於清償債權並交付遺贈物
後，如有剩餘即歸屬國庫。
聲請及抗告費用新臺幣貳仟元由被繼承人游文龍之遺產負擔。
    理  由
一、抗告意旨略以：抗告人固經原審指定為被繼承人游文龍之遺
    產管理人，惟抗告人已結婚27年，撫養3個孩子、侍奉公婆
    、爺爺奶奶，一直忙於家計，而被繼承人也結婚近20年，長
    年在外甚少往來，故抗告人對其一切事務全然不知，且抗告
    人不懂法律，不知擔任管理人之情形。又抗告人半年內痛失
    奶奶、外婆及被繼承人等3位至親，心力憔悴身心俱疲，還
    要撫平雙親喪子之打擊。而父、母親年事已高，無謀生能力
    ，抗告人要肩負照顧雙親之重責，蓋父親游金福心臟服用長
    期藥物，並有氣喘纏身，母親林俊子則是因高血壓及坐骨神
    經問題而影響行動，近期將安排手術，3月份又發現有甲狀
    腺低下及子宮肌瘤問題，已讓抗告人無所適從；另被繼承人
    之子女2人均尚未成年，抗告人亦必需協助雙親扶養其2人長
    大成人。再者，抗告人因自87年生了一場重病以來，必需一
    輩子每天服用藥物，且需定期回診追，體力與精神均不堪負
    荷。綜上所述，抗告人實有力不從心之情，懇請撤銷原裁定
    ，更為適當之裁定等語。
二、按繼承開始時，繼承人之有無不明，而無親屬會議或親屬會
    議未於1個月內選定遺產管理人者，利害關係人得聲請法院
    選任遺產管理人，並由法院依公示催告程序，定6個月以上
    之期限，公告繼承人，命其於期限承認繼承；先順序繼承人
    均拋棄其繼承權時，由次順序之繼承人繼承，其次順序繼承
    人有無不明或第四順序之繼承人均拋棄其繼承權者，準用關
    於無人承認繼承之規定，民法第1177條、第1178條、第1176
    條第6項分別定有明文。經查，被繼承人游文龍於100年1月2
    日死亡，各順位之繼承人均已拋棄繼承，且其名下之宜蘭縣
    蘇澳鎮○○段428、429地號土地（權利範圍各10分之1）及5
    07建號建物業於生前設定抵押權予相對人，此有相對人提出
    之本院96年度拍字第7號民事裁定、確定證明書及民事執行
    處函文在卷可稽，並有本院100年度司繼字第50號拋棄繼承
    卷宗可資核對，揆諸前揭規定，相對人聲請法院選任遺產管
    理人，並無不合。原審雖選定抗告人為被繼承人游文龍之遺
    產管理人，惟抗告人以上揭事由主張其不適任，業據其提出
    戶籍謄本、其母林俊子羅東聖母醫院診斷證明書、手術同意
    書、麻醉同意書、服用藥品明細收據、其父游金福服用藥品
    明細收據及抗告人服用藥品明細收據、藥袋等件為證，尚非
    無據。本院審酌黃豪志律師已同意擔任本件被繼承人之遺產
    管理人，有本院公務電話紀錄在卷可參，由其擔任遺產管理
    人，應較選定無意願之抗告人為妥。從而，抗告意旨指摘原
    裁定不當，求予廢棄，非無理由，爰廢棄原裁定，並選定黃
    豪志律師為被繼承人游文龍之遺產管理人，並依法為承認繼
    承之公示催告。爰裁定如主文。
中    華    民    國   100    年    12    月    12    日
                  家事法庭  審判長法  官  林惠玲
                                  法  官  陳嘉年
                                  法  官  陳映佐
上正本與原本無異。
如不服本裁定，僅得於收受本裁定正本送達後10日內，以適用法
規顯有錯誤為理由，向本院提出再抗告狀，（須附繕本一份及繳
納再抗告裁判費新台幣1,000元），經本院許可後始可再抗告。
中    華    民    國   100    年    12    月    12    日
                                  書記官  邱美龍